---
title: "Projeto Metodos"
author: "Juan Almeida, Catarina Silva, Diana Marcela"
date: "11 de outubro de 2016"
output: html_document
---

```{r setup, include=FALSE}
knitr::opts_chunk$set(echo = TRUE)
```

## Introdução do problema

  O ganho de um transistor consiste na diferença entre o emissor e o coletor. A variável Ganho (em hFE) pode ser controlada no processo de deposição de íons por meio das variáveis Tempo de emissão (em minutos) e Dose de íons (x10^{14}). [Dados](https://docs.google.com/spreadsheets/d/1OQ8Ukklrm8pV4WCu7RrhUuJ59XTYnLVoV6bfePCpl9M/edit?usp=sharing)

```{r}
amostra <- read.csv("dados.csv")
```

## Problema A

Apresente gráficos de dispersão para as variáveis X1 versus Y e X2 versus Y . Há alguma suspeita de relação linear entre as variáveis independentes e dependente?

```{r echo=FALSE}
tempo <- amostra$x1.tempo
ganho <- amostra$y.ganho
dose <- amostra$x2.dose
plot(tempo,ganho)
plot(dose,ganho)
```

  Analisando o gráfico de Tempo vs Ganho, podemos notar que a pouco espalhamento e é possível traçar uma reta que abrange a maioria dos pontos, dando a suspeita que realmente exista uma relação linear entre as variáveis, por outro lado, o gráfico de Dose vs Ganho tem grande espalhamento e indica que não exista uma relação linear.

## Problema B

  Realize a análise correlação entre as variáveis envolvidas no estudo, ou seja, estime as correlações lineares entre as variáveis e diga se há suspeita de correlação não nula e, após teste as hipóteses de que cada uma seja nula.
