---
title: "Projeto Metodos"
author: "Juan Almeida, Catarina Silva, Diana Marcela"
date: "11 de outubro de 2016"
output: html_document
---

```{r setup, include=FALSE}
knitr::opts_chunk$set(echo = TRUE)
library(gridExtra)
```

## Introdução do problema

  O ganho de um transistor consiste na diferença entre o emissor e o coletor. A variável Ganho (em hFE) pode ser controlada no processo de deposição de íons por meio das variáveis Tempo de emissão (em minutos) e Dose de íons (x10^{14}). [Dados](https://docs.google.com/spreadsheets/d/1OQ8Ukklrm8pV4WCu7RrhUuJ59XTYnLVoV6bfePCpl9M/edit?usp=sharing)

```{r}

amostra <- read.csv("dados.csv")
amostra
```

## Problema A

Apresente gráficos de dispersão para as variáveis X1 versus Y e X2 versus Y . Há alguma suspeita de relação linear entre as variáveis independentes e dependente?

```{r echo=FALSE}
tempo <- amostra$x1.tempo
ganho <- amostra$y.ganho
dose <- amostra$x2.dose
plot(tempo,ganho, main="Tempo vs Ganho", xlab= "Tempo", ylab="Ganho")
plot(dose,ganho, main="Dose vs Ganho", xlab= "Dose", ylab="Ganho")
```

  Analisando o gráfico de Tempo vs Ganho, podemos notar que a pouco espalhamento e é possível traçar uma reta que abrange a maioria dos pontos, dando a suspeita que realmente exista uma relação linear entre as variáveis, por outro lado, o gráfico de Dose vs Ganho tem grande espalhamento e indica que não exista uma relação linear.

## Problema B

  Realize a análise correlação entre as variáveis envolvidas no estudo, ou seja, estime as correlações lineares entre as variáveis e diga se há suspeita de correlação não nula e, após teste as hipóteses de que cada uma seja nula.
  
```{r}
correlacao.a <- cor(dose, ganho)

correlacao.b <- cor(tempo, ganho)

```

```{r echo=FALSE}
table <- data.frame(row.names=paste("Correlação"))
table[,1] <- correlacao.a
table[,2] <- correlacao.b
colnames(table) <- c("Dose vs Ganho", "Tempo vs Ganho")
grid.table(table)

```

Analisando a tabela acima podemos observar que a correlação dose e ganho é proxima a zero indicando que a pouca correlação entre essas variáveis, já a correlação tempo e ganho é bastante proxima a 1 indicando que existe forte correlacão.

```{r}
cor.test(tempo,ganho)

cor.test(dose,ganho)
```

## Problema C

Apresente o vetor de estimativas dos coeficientes βˆ.

```{r}
modelo <- lm(ganho ~ tempo + dose)
coefficients(modelo)
```

## Problema D

Apresente o vetor de estimativas dos valores previstos ˆy = Xβˆ.

```{r echo=FALSE}
grid.table(fitted(modelo))
```

## Problema E
Calcule a Soma de Quadrados Total (SQT otal) e a Soma de Quadrados de Regressão (SQReg) para então calcular o coeficiente de determinação R2 e diga se o modelo de regressão explica bem a variabilidade total dos dados

```{r}
SQerro <- sum((ganho-predict(modelo))^2)
SQerro

SQtotal <- sum((ganho-mean(ganho))^2)
SQtotal

R2 <- 1 - SQerro/SQtotal
R2
```

O modelo consegue explicar aproximadamente 97,7% da variabilidade.

## Problema F
Realize uma ANOVA (Análise de Variância) ao nı́vel de 5% de significância e diga se
estatı́sticamente é significativo dizer que pelo menos uma das variáveis independentes
exerce influência sobre a variável dependente/resposta y.

```{r}
amostra.anova <- aov(amostra$y.ganho ~ amostra$x1.tempo + amostra$x2.dose)
summary(amostra.anova)
```


## Problema G
Realize testes marginais (t de Student) para testar individualmente se cada variável
independente exerce influência sobre a variáavel dependente y

```{r}
t.test(amostra$y.ganho, amostra$x1.tempo, alternative = "two.sided")
```

```{r}
t.test(amostra$y.ganho, amostra$x2.dose, alternative = "two.sided")
```

Para um nível de significância 5%, temos que o valor p é menor que alpha, para ambos os testes.
Sendo assim, concluimos que a hipótese nula é rejeitada, o que nos mostra que existe relação entre o ganho dos transmissores e as duas variáveis de entrada (Tempo de emissão de íons e Dose de íons)
